---
title: "Analyse des sinistres automobiles chez ENSAssuRances"
author: "Patxi Bidart"
date: "`r Sys.Date()`"
output:
  html_document:
    toc: true
    toc_float: true
    toc_depth: 3
    theme: flatly
    highlight: tango
    number_sections: true
    df_print: kable
---

```{r setup, include=FALSE}
knitr::opts_chunk$set(
  echo    = TRUE,
  warning = FALSE,
  message = FALSE,
  fig.align = "center",
  fig.width = 8,
  fig.height = 5
)
```

---

# Contexte général

Ce projet porte sur la base de données **Sinistre** et **Contrat** contenant des informations sur des contrats d'assurance automobile et les sinistres associés, pour la compagnie fictive **ENSAssuRances**. Cette base contient *320 000* lignes et permet d'étudier la fréquence, la répartition et les facteurs de risque liés aux sinistres automobiles.

Mené au sein de la Direction Technique Automobile d'ENSAssuRances, ce projet est placé sous l'égide de son directeur, **Prof. Dr. Solym Manou-Abi**. Il vise à :

- Structurer, nettoyer et transformer la base de données sinistres et contrats
- Produire des analyses exploratoires et statistiques détaillées
- Visualiser les données afin de faciliter la prise de décision en assurance
- Identifier les caractéristiques des contrats et véhicules à risque

---

# Importation des packages et des données

## Chargement des librairies

```{r packages}
library(readxl)       # Lecture fichiers Excel
library(dplyr)        # Manipulation données tabulaires
library(tidyr)        # Reshape / pivot
library(ggplot2)      # Visualisations
library(lubridate)    # Gestion des dates
library(scales)       # Formatage des axes
library(stringr)      # Manipulation de chaînes
library(naniar)       # Visualisation valeurs manquantes
library(sf)           # Données spatiales
library(leaflet)      # Carte interactive
library(RColorBrewer) # Palettes de couleurs
library(knitr)        # Tableaux formatés
```

## Importation des données

```{r import}
contrat  <- read_excel("Contrat.xlsx")
sinistre <- read_excel("Sinistre.xlsx")

cat("Contrat  :", nrow(contrat),  "lignes x", ncol(contrat),  "colonnes\n")
cat("Sinistre :", nrow(sinistre), "lignes x", ncol(sinistre), "colonnes\n")
```

## Aperçu des données

```{r apercu}
head(contrat)
```

```{r apercu_sin}
head(sinistre)
```

## Structure et valeurs manquantes

```{r structure}
str(contrat)
```

```{r na_init}
cat("Valeurs manquantes - Contrat :\n")
print(colSums(is.na(contrat)))

cat("\nValeurs manquantes - Sinistre :\n")
print(colSums(is.na(sinistre)))
```

---

# Volet 1 – Ingénierie des données

## 4.1 Manipulation de données tabulaires

### Nettoyage et détection des doublons

```{r doublons}
cat("Doublons CONTRAT :", sum(duplicated(contrat)), "\n")
cat("Doublons SINISTRE :", sum(duplicated(sinistre)), "\n")

contrat  <- distinct(contrat)
sinistre <- distinct(sinistre)
```

### Conversion des types numériques

```{r conversion_types}
contrat <- contrat %>%
  mutate(
    drv1Age   = as.numeric(drv1Age),
    vhAge     = as.numeric(vhAge),
    vhDIN     = as.numeric(vhDIN),
    vhValue   = as.numeric(vhValue),
    claimsAnt = as.numeric(claimsAnt),
    vhGroup   = as.numeric(vhGroup),
    idxYear   = as.numeric(idxYear)
  )
```

### Détection des incohérences

```{r incoherences}
# Âge conducteur < 18 ou > 100
inco_age <- contrat %>% filter(drv1Age < 18 | drv1Age > 100)
cat("Ages incohérents :", nrow(inco_age), "\n")

# Âge véhicule négatif
inco_vh <- contrat %>% filter(vhAge < 0)
cat("Age véhicule incohérent :", nrow(inco_vh), "\n")
```

### Filtrage (filter)

```{r filtrage}
# Contrats valides uniquement (conducteurs >= 18 ans)
contrat_clean <- contrat %>% filter(drv1Age >= 18)

# Véhicules électriques
veh_elec <- contrat %>% filter(vhEnergy == "Electric")
```

### Groupby + summarise

```{r groupby}
# Nombre de contrats par année
contrats_par_an <- contrat %>%
  group_by(idxYear) %>%
  summarise(nb_contrats = n(), .groups = "drop")

# Moyenne d'âge du conducteur par année
age_moyen <- contrat %>%
  group_by(idxYear) %>%
  summarise(drv1Age = mean(drv1Age, na.rm = TRUE), .groups = "drop")

head(contrats_par_an)
head(age_moyen)
```

### Tri (order by)

```{r tri}
contrats_par_an <- contrats_par_an %>% arrange(desc(nb_contrats))
contrats_par_an
```

### Création de variables (mutate)

```{r mutate}
contrat <- contrat %>%
  mutate(
    drv1Age          = as.numeric(drv1Age),
    classe_age       = cut(
      drv1Age,
      breaks         = c(18, 25, 40, 60, 100),
      labels         = c("18-25", "25-40", "40-60", "60+"),
      include.lowest = TRUE
    ),
    jeune_conducteur = as.integer(drv1Age < 25)
  )
```

### Sous-ensembles

```{r sous_ensembles}
jeunes    <- contrat %>% filter(jeune_conducteur == 1)
puissants <- contrat %>% filter(vhDIN > 150)

cat("Nombre de jeunes conducteurs :", nrow(jeunes), "\n")
cat("Nombre de véhicules puissants (> 150 DIN) :", nrow(puissants), "\n")
```

---

## 4.2 Recodage et transformation

### Recodage des variables catégorielles

```{r recodage}
# Sexe : H -> Homme, F -> Femme
contrat <- contrat %>%
  mutate(drv1Sex = recode(drv1Sex, "H" = "Homme", "F" = "Femme"))

# Énergie du véhicule
contrat <- contrat %>%
  mutate(vhEnergy = recode(vhEnergy,
    "G" = "Essence",
    "D" = "Diesel",
    "E" = "Electrique"
  ))
```

### Normalisation de l'âge

```{r normalisation}
contrat <- contrat %>%
  mutate(drv1Age_norm = (drv1Age - mean(drv1Age, na.rm = TRUE)) /
                         sd(drv1Age, na.rm = TRUE))
```

### Agrégation

```{r agregation}
# Extraction de l'année depuis la date de déclaration
sinistre <- sinistre %>%
  mutate(
    decl_sin = as.Date(decl_sin),
    annee    = year(decl_sin)
  )

# Nombre de sinistres par année
sinistres_par_an <- sinistre %>%
  group_by(annee) %>%
  summarise(nb_sinistres = n(), .groups = "drop")

# Statistiques par type de véhicule
vehicule_stats <- contrat %>%
  group_by(vhSegment) %>%
  summarise(
    age_moyen  = mean(drv1Age, na.rm = TRUE),
    valeur_moy = mean(vhValue, na.rm = TRUE),
    .groups    = "drop"
  )

# Nombre de contrats par zone géographique
zone_stats <- contrat %>%
  group_by(ctINSEE) %>%
  summarise(nb_contrats = n(), .groups = "drop")
```

### Distribution de l'âge du conducteur

```{r histo_age}
ggplot(contrat, aes(x = drv1Age)) +
  geom_histogram(fill = "steelblue", color = "white", bins = 30) +
  labs(title = "Distribution de l'âge du conducteur", x = "Âge", y = "Effectif") +
  theme_minimal()
```

---

## 4.3 Jointure de données

Il n'y a pas de clé commune aux deux datasets. On regroupe donc les IDs sinistres référencés dans les contrats pour créer la liaison.

```{r jointure_prep}
cols_sin <- c(
  "id1_AssBase", "id2_AssBase", "id3_AssBase",
  "id1_Ass0km",  "id2_Ass0km",  "id3_Ass0km",
  "id1_AssVHR",  "id2_AssVHR",  "id3_AssVHR"
)

contrat_sin <- contrat %>% select(idxCt, all_of(cols_sin))

# Passage en format long
contrat_sin_long <- contrat_sin %>%
  pivot_longer(
    cols      = all_of(cols_sin),
    names_to  = "variable",
    values_to = "idx_sin"
  ) %>%
  filter(!is.na(idx_sin))
```

### LEFT JOIN

Conserve tous les liens contrat-sinistre, même si le sinistre n'est pas retrouvé dans la table sinistre.

```{r left_join}
df_left <- contrat_sin_long %>% left_join(sinistre, by = "idx_sin")

cat("LEFT JOIN\n")
cat("Nb lignes :", nrow(df_left), "\n")
cat("NA sinistre :", sum(is.na(df_left$gar_sin)), "\n")
head(df_left)
```

### RIGHT JOIN

Conserve tous les sinistres, même sans contrat associé.

```{r right_join}
df_right <- contrat_sin_long %>% right_join(sinistre, by = "idx_sin")

cat("RIGHT JOIN\n")
cat("Nb lignes :", nrow(df_right), "\n")
cat("NA sinistre :", sum(is.na(df_right$gar_sin)), "\n")
head(df_right)
```

### INNER JOIN

Ne conserve que les correspondances exactes contrat ↔ sinistre.

```{r inner_join}
df_inner <- contrat_sin_long %>% inner_join(sinistre, by = "idx_sin")

cat("INNER JOIN\n")
cat("Nb lignes :", nrow(df_inner), "\n")
cat("NA sinistre :", sum(is.na(df_inner$gar_sin)), "\n")
head(df_inner)
```

### Comparaison des jointures

```{r comparaison_jointures}
taux_perte <- mean(is.na(df_left$gar_sin)) * 100

cat("LEFT JOIN garde tous les liens contrat-sinistre\n")
cat("INNER JOIN supprime les sinistres non retrouvés\n")
cat("Différence de lignes :", nrow(df_left) - nrow(df_inner), "\n")
cat("Taux de sinistres non retrouvés :", round(taux_perte, 2), "%\n")
```

> La jointure **LEFT** permet de conserver tous les sinistres référencés dans les contrats, même si certains ne sont pas retrouvés dans la table sinistre. La jointure **INNER** est plus restrictive. Une perte d'information est observée, ce qui peut être dû à des erreurs de saisie ou à des données manquantes.

### Distribution du nombre de sinistres par contrat

```{r distrib_sinistres}
nb_sinistres <- df_inner %>%
  group_by(idxCt) %>%
  summarise(n_sinistres = n(), .groups = "drop")

summary(nb_sinistres$n_sinistres)

ggplot(nb_sinistres, aes(x = n_sinistres)) +
  geom_histogram(fill = "steelblue", color = "white", bins = 20) +
  labs(
    title = "Distribution du nombre de sinistres par contrat",
    x     = "Nombre de sinistres",
    y     = "Fréquence"
  ) +
  theme_minimal()
```

---

## 4.4 Contrôle et flux de données

### Structures conditionnelles (if/else)

```{r if_else}
# Fonction de catégorisation d'âge
categorie_age <- function(age) {
  if (age < 25) {
    return("Jeune")
  } else if (age < 60) {
    return("Adulte")
  } else {
    return("Senior")
  }
}

contrat <- contrat %>%
  mutate(categorie_age = sapply(drv1Age, categorie_age))
```

### Boucle FOR

```{r boucle_for}
segments <- unique(contrat$vhSegment)

for (seg in segments) {
  moyenne <- mean(contrat$drv1Age[contrat$vhSegment == seg], na.rm = TRUE)
  cat(sprintf("Segment %s -> âge moyen : %.2f\n", seg, moyenne))
}
```

### Score de risque (apply / case_when)

```{r score_risque}
contrat <- contrat %>%
  mutate(
    score_risque = case_when(
      drv1Age < 25 & vhDIN > 150 & claimsAnt > 0 ~ 7,
      drv1Age < 25 & vhDIN > 150                  ~ 4,
      drv1Age < 25 & claimsAnt > 0                ~ 5,
      vhDIN > 150  & claimsAnt > 0                ~ 5,
      drv1Age < 25                                 ~ 2,
      vhDIN > 150                                  ~ 2,
      claimsAnt > 0                                ~ 3,
      TRUE                                         ~ 0
    )
  )

# TOP 10 scores
top10 <- contrat %>%
  arrange(desc(score_risque)) %>%
  select(idxCt, drv1Age, vhDIN, claimsAnt, score_risque) %>%
  head(10)

top10
```

```{r histo_score}
ggplot(contrat, aes(x = score_risque)) +
  geom_histogram(fill = "steelblue", color = "white", bins = 10) +
  labs(title = "Distribution du score de risque", x = "Score", y = "Fréquence") +
  theme_minimal()
```

### Extraction de cas spécifiques

```{r cas_specifiques}
veh_elec        <- contrat %>% filter(vhEnergy == "Electrique")
jeunes          <- contrat %>% filter(drv1Age < 25)
petits_rouleurs <- contrat %>% filter(ctKM == "Petit")

cat("Véhicules électriques :", nrow(veh_elec), "\n")
cat("Jeunes conducteurs :", nrow(jeunes), "\n")
cat("Petits rouleurs :", nrow(petits_rouleurs), "\n")
```

---

## 4.5 Transformation et exploration

### Distributions

```{r distrib_age}
ggplot(contrat, aes(x = drv1Age)) +
  geom_histogram(fill = "steelblue", color = "white", bins = 30) +
  labs(title = "Distribution de l'âge", x = "Âge", y = "Effectif") +
  theme_minimal()
```

```{r distrib_sinistres_ant}
ggplot(contrat, aes(x = claimsAnt)) +
  geom_histogram(fill = "coral", color = "white", bins = 20) +
  labs(title = "Distribution des sinistres antérieurs",
       x = "Nombre de sinistres", y = "Effectif") +
  theme_minimal()
```

```{r distrib_segment}
ggplot(contrat, aes(x = vhSegment)) +
  geom_bar(fill = "orange") +
  labs(title = "Répartition des types de véhicules",
       x = "Type de véhicule", y = "Nombre") +
  theme_minimal() +
  theme(axis.text.x = element_text(angle = 45, hjust = 1))
```

### Gestion des dates

```{r dates}
contrat <- contrat %>%
  mutate(
    sitStartDate  = as.Date(sitStartDate),
    annee_contrat = year(sitStartDate)
  )

sinistre <- sinistre %>%
  mutate(annee_sinistre = year(decl_sin))
```

### Proportions par sexe

```{r prop_sexe}
prop_sexe <- contrat %>%
  count(drv1Sex) %>%
  mutate(pourcentage = n / sum(n) * 100)

prop_sexe

ggplot(prop_sexe, aes(x = drv1Sex, y = pourcentage)) +
  geom_col(fill = "steelblue") +
  labs(title = "Répartition du sexe (%)", x = "Sexe", y = "Pourcentage") +
  theme_minimal()
```

---

## 4.6 Valeurs manquantes et data processing

### Identification des valeurs manquantes

```{r na_detection}
na_contrat  <- colSums(is.na(contrat))  %>% sort(decreasing = TRUE)
na_sinistre <- colSums(is.na(sinistre)) %>% sort(decreasing = TRUE)

print(na_contrat)
print(na_sinistre)
```

### Stratégies d'imputation

```{r imputation}
# Numérique -> médiane
contrat <- contrat %>%
  mutate(drv1Age = if_else(is.na(drv1Age), median(drv1Age, na.rm = TRUE), drv1Age))

# Catégoriel -> "Inconnu"
contrat <- contrat %>%
  mutate(vhEnergy = if_else(is.na(vhEnergy), "Inconnu", vhEnergy))
```

### Visualisation des valeurs manquantes

```{r visu_na}
na_pct <- contrat %>%
  summarise(across(everything(), ~ mean(is.na(.)) * 100)) %>%
  pivot_longer(everything(), names_to = "variable", values_to = "pct_na") %>%
  filter(pct_na > 0) %>%
  arrange(desc(pct_na))

ggplot(na_pct, aes(x = reorder(variable, pct_na), y = pct_na)) +
  geom_col(fill = "steelblue") +
  coord_flip() +
  labs(
    title = "Pourcentage de valeurs manquantes par variable",
    x     = "Variable",
    y     = "% de NA"
  ) +
  theme_minimal()
```

### Fonction de nettoyage reproductible

```{r clean_function}
clean_data <- function(df) {
  df <- distinct(df)
  df <- df %>%
    mutate(
      drv1Age  = if_else(is.na(drv1Age), median(drv1Age, na.rm = TRUE), drv1Age),
      vhEnergy = if_else(is.na(vhEnergy), "Inconnu", vhEnergy)
    )
  return(df)
}

contrat <- clean_data(contrat)
```

---

## 4.7 Données spécifiques

### Zones géographiques à risque

```{r zones_risque}
zone_risque <- contrat %>%
  group_by(ctINSEE) %>%
  summarise(risque_moyen = mean(claimsAnt, na.rm = TRUE), .groups = "drop") %>%
  arrange(desc(risque_moyen))

head(zone_risque, 10)
```

### Risque par type et groupe de véhicule, et par sexe

```{r risque_categories}
risque_segment <- contrat %>%
  group_by(vhSegment) %>%
  summarise(risque_moyen = mean(claimsAnt, na.rm = TRUE), .groups = "drop")

risque_groupe <- contrat %>%
  group_by(vhGroup) %>%
  summarise(risque_moyen = mean(claimsAnt, na.rm = TRUE), .groups = "drop")

risque_sexe <- contrat %>%
  group_by(drv1Sex) %>%
  summarise(risque_moyen = mean(claimsAnt, na.rm = TRUE), .groups = "drop")

risque_segment
head(risque_groupe)
risque_sexe
```

### Options contractuelles

```{r options_contractuelles}
risque_km <- contrat %>%
  group_by(ctKM) %>%
  summarise(risque_moyen = mean(claimsAnt, na.rm = TRUE), .groups = "drop")

risque_assurance <- contrat %>%
  group_by(ctAssBase) %>%
  summarise(risque_moyen = mean(claimsAnt, na.rm = TRUE), .groups = "drop")

risque_km
risque_assurance
```

> Les conducteurs déclarés comme **petits rouleurs** présentent une fréquence de sinistres légèrement plus faible (0.389 contre 0.397), ce qui est cohérent avec l'idée qu'un kilométrage réduit diminue l'exposition au risque.

---

# Volet 2 – Analyse et visualisation

## Sinistres par année

```{r sin_par_an}
sin_par_an <- sinistre %>%
  group_by(annee) %>%
  summarise(nb_sinistres = n(), .groups = "drop")

ggplot(sin_par_an, aes(x = annee, y = nb_sinistres)) +
  geom_col(fill = "steelblue") +
  scale_x_continuous(breaks = unique(sin_par_an$annee)) +
  labs(title = "Nombre de sinistres par année", x = "Année", y = "Nombre de sinistres") +
  theme_minimal() +
  theme(axis.text.x = element_text(angle = 45, hjust = 1))
```

## Contrats par année

```{r contrats_par_an}
ggplot(contrat, aes(x = annee_contrat)) +
  geom_bar(fill = "darkgreen") +
  scale_x_continuous(breaks = sort(unique(contrat$annee_contrat))) +
  labs(title = "Distribution des contrats par année", x = "Année", y = "Nombre de contrats") +
  theme_minimal() +
  theme(axis.text.x = element_text(angle = 45, hjust = 1))
```

## Répartition des types de véhicules

```{r types_vehicules}
ggplot(contrat, aes(x = vhSegment)) +
  geom_bar(fill = "orange") +
  labs(title = "Répartition des types de véhicules", x = "Type de véhicule", y = "Nombre") +
  theme_minimal() +
  theme(axis.text.x = element_text(angle = 45, hjust = 1))
```

## Répartition selon l'alimentation

```{r alimentation}
ggplot(contrat, aes(x = vhEnergy)) +
  geom_bar(fill = "purple") +
  labs(title = "Répartition des énergies", x = "Énergie", y = "Nombre") +
  theme_minimal()
```

## Distribution par groupe de véhicule

```{r groupe_vehicule}
ggplot(contrat, aes(x = vhGroup)) +
  geom_histogram(bins = 20, fill = "skyblue", color = "white") +
  labs(title = "Distribution des groupes de véhicules", x = "Groupe", y = "Fréquence") +
  theme_minimal()
```

## Option petit rouleur

```{r petit_rouleur}
ggplot(contrat, aes(x = ctKM)) +
  geom_bar(fill = "red") +
  labs(title = "Contrats selon option kilométrage",
       x = "Type (petit rouleur ou non)", y = "Nombre") +
  theme_minimal()
```

## Sinistres en fonction de l'âge

```{r sinistres_age}
ggplot(contrat, aes(x = drv1Age, y = claimsAnt)) +
  geom_point(alpha = 0.3) +
  labs(title = "Sinistres en fonction de l'âge", x = "Âge", y = "Nombre de sinistres") +
  theme_minimal()
```

## Distribution des sinistres antérieurs

```{r distrib_claims}
ggplot(contrat, aes(x = claimsAnt)) +
  geom_histogram(bins = 15, fill = "darkblue", color = "white") +
  labs(title = "Distribution des sinistres antérieurs",
       x = "Nombre de sinistres", y = "Fréquence") +
  theme_minimal()
```

## Risque moyen par segment

```{r risque_segment_plot}
risque_segment <- contrat %>%
  group_by(vhSegment) %>%
  summarise(claimsAnt = mean(claimsAnt, na.rm = TRUE), .groups = "drop")

ggplot(risque_segment, aes(x = vhSegment, y = claimsAnt)) +
  geom_col(fill = "darkred") +
  labs(title = "Risque moyen par type de véhicule",
       x = "Segment", y = "Nombre moyen de sinistres") +
  theme_minimal() +
  theme(axis.text.x = element_text(angle = 45, hjust = 1))
```

## Top 10 véhicules les plus risqués

```{r top10_risque}
top_risque <- risque_segment %>%
  arrange(desc(claimsAnt)) %>%
  head(10)

ggplot(top_risque, aes(x = reorder(vhSegment, claimsAnt), y = claimsAnt)) +
  geom_col(fill = "black") +
  coord_flip() +
  labs(title = "Top 10 des véhicules les plus risqués", x = "Segment", y = "Risque") +
  theme_minimal()
```

## Sinistres par sexe

```{r sinistres_sexe}
sin_sexe <- contrat %>%
  group_by(drv1Sex) %>%
  summarise(claimsAnt = sum(claimsAnt, na.rm = TRUE), .groups = "drop") %>%
  mutate(pourcentage = claimsAnt / sum(claimsAnt) * 100)

sin_sexe

ggplot(sin_sexe, aes(x = drv1Sex, y = claimsAnt)) +
  geom_col(fill = "steelblue") +
  geom_text(aes(label = scales::comma(claimsAnt)), vjust = -0.5) +
  labs(title = "Nombre total de sinistres selon le sexe",
       x = "Sexe", y = "Nombre de sinistres") +
  theme_minimal()

ggplot(sin_sexe, aes(x = drv1Sex, y = pourcentage)) +
  geom_col(fill = "darkgreen") +
  geom_text(aes(label = sprintf("%.1f%%", pourcentage)), vjust = -0.5) +
  labs(title = "Pourcentage de sinistres selon le sexe",
       x = "Sexe", y = "Pourcentage (%)") +
  theme_minimal()
```

## Carte des zones géographiques à risque

```{r carte, out.width="100%"}
# Extraction du code département
contrat <- contrat %>%
  mutate(
    departement = str_sub(as.character(ctINSEE), 1, 2),
    departement = if_else(departement == "20", "2A", departement)
  )

# Risque moyen par département
risque_dep <- contrat %>%
  group_by(departement) %>%
  summarise(risque = mean(claimsAnt, na.rm = TRUE), .groups = "drop") %>%
  rename(code = departement)

# Chargement du GeoJSON des départements français
url_geojson <- "https://raw.githubusercontent.com/gregoiredavid/france-geojson/master/departements.geojson"
departements_sf <- sf::st_read(url_geojson, quiet = TRUE)

# Jointure avec les données de risque
carte_data <- departements_sf %>% left_join(risque_dep, by = "code")

# Palette de couleurs
pal <- colorNumeric("Reds", domain = carte_data$risque, na.color = "grey")

# Carte interactive
leaflet(carte_data) %>%
  addTiles() %>%
  addPolygons(
    fillColor   = ~pal(risque),
    fillOpacity = 0.8,
    color       = "white",
    weight      = 1,
    label       = ~paste0(nom, " : ", round(risque, 3))
  ) %>%
  addLegend(
    pal      = pal,
    values   = ~risque,
    title    = "Risque moyen",
    position = "bottomright"
  ) %>%
  setView(lng = 2.5, lat = 46.5, zoom = 5)
```

---

# Synthèse et recommandations

À l'issue de cette analyse, les principaux enseignements pour la gestion des risques chez **ENSAssuRances** sont :

- Les **jeunes conducteurs** (< 25 ans) et les **véhicules puissants** (> 150 DIN) concentrent les scores de risque les plus élevés
- Une **disparité géographique** est observée entre les départements, certaines zones présentant une sinistralité nettement supérieure à la moyenne
- Les **petits rouleurs** déclarent légèrement moins de sinistres, confirmant l'intérêt de l'option kilométrique comme levier de tarification
- La variable `ctAssBase` ne présente qu'une seule modalité exploitable et ne permet pas de discrimination du risque en l'état

Ces résultats constituent une base solide pour affiner la **segmentation tarifaire** et adapter les conditions contractuelles aux différents profils identifiés.

---
